【裁判字號】    98,審訴,904
【裁判日期】    990430
【裁判案由】    妨害風化
【裁判全文】
臺灣新竹地方法院宣示判決筆錄         98年度審訴字第904號
公  訴  人  臺灣新竹地方法院檢察署檢察官
被      告  丙○○
指定辯護人  本院公設辯護人  甲○○
上列被告因妨害風化等一案，經檢察官提起公訴（98年度偵字第
3533號）後，聲請本院改依協商程序而為判決，於中華民國99年
4 月30日下午4 時在本院刑事第十一法庭宣示判決，出席職員如
下：
                                    審判長法  官  馮俊郎
                                          書記官  蕭汝芳
                                          通  譯  邱立杰
法官起立朗讀判決主文、犯罪事實要旨、處罰條文，及告以上訴
限制、期間並提出上訴狀之法院，且諭知記載其內容：
一、主  文：
    丙○○共同犯圖利容留猥褻罪，累犯，處有期徒刑陸月，如
    易科罰金，以新臺幣壹仟元折算壹日。又犯圖利媒介猥褻罪
    ，累犯，處有期徒刑陸月，如易科罰金，以新臺幣壹仟元折
    算壹日。又犯妨害公務執行罪，累犯，處有期徒刑肆月，如
    易科罰金，以新臺幣壹仟元折算壹日。應執行有期徒刑壹年
    貳月，如易科罰金，以新臺幣壹仟元折算壹日。
二、犯罪事實要旨：
（一）丙○○前曾於民國96年9 月間，因妨害風化案件，經本院
      於96年11月30日，以96年度竹簡字第1384號判決，判處有
      期徒刑4 月，嗣於96年12月31日確定，於97年6 月29日入
      監執行，並於97年10月6 日徒刑易科罰金執行完畢。
（二）丙○○不知悔改，自98年2 、3 月間起，在其位於新竹市
      ○○路32號2 樓租屋處內，收容4 名均年滿18歲以上、同
      為來台工作後逃離原雇主家之印尼國籍女性勞工FITRIANI
      NGSIH SUCI、RIA DESIANA 、SUNARNI 及TRI ASTUTI等人
      ，並以0000000000號之行動電話為接客之聯絡工具，媒介
      上開女子前往各餐飲店、卡拉OK店或汽車旅館從事脫衣猥
      褻陪酒之工作。嗣於98年4 月7 日下午2 時30分許，丙○
      ○接獲位於新竹市○○路102 號「鳳凰餐飲卡拉OK店」之
      負責人王思云（由本院另行以98年度審竹簡字第464 號判
      決判處有期徒刑4 月）電話要求其媒介外籍女性勞工來店
      內陪男客脫衣唱歌、喝酒助興後，丙○○即與王思云共同
      基於意圖使女子與他人為猥褻行為而媒介、容留以營利的
      犯罪意思聯絡及行為分擔，丙○○駕駛車牌號碼9685－NQ
      號自用小客車搭載上開FITRIANINGSIH SUCI等4 名女子前
      往王思云上開卡拉OK店內，以王思云所提供設於上址店內
      之包廂，由王思云媒介並容留上開FITRIANINGSIH SUCI等
      4 名女子與前來消費之男客至店內包廂內從事脫衣坐檯陪
      酒行為。消費及收費方式為每2 小時收費新臺幣（下同）
      1,000 元，由坐檯陪酒之女子脫衣供男客觀賞及撫摸身體
      之猥褻行為。丙○○再與坐檯陪酒之女子五五分帳，王思
      云則藉以賺取包廂費及餐飲費，以此方式共同媒介、容留
      女子與他人為猥褻之行為以營利。旋於同日下午4 時30分
      許，上開FITRIANINGSIH SUCI等4 名女子在上址包廂內，
      脫衣準備供喬裝男客之員警觀賞、猥褻時，為警當場表明
      身分後予以查獲，然未能當場逮捕丙○○。
（三）丙○○不因其收容之上開4 名印尼國籍女性勞工為警查獲
      ，並遭強制收容而作罷，又另行起意，基於意圖使女子與
      他人為猥褻行為而媒介以營利的犯罪意思，自98年4 月底
      起，在其上開位於新竹市○○路32號2 樓租屋處內，收容
      4 名均年滿18歲以上、同為來台工作後逃離原雇主家之印
      尼國籍女性SOPIYATIN 、SAPUTRI DIADA 、NOVI ASWANTI
      及RUSTINIH等人，仍以0000000000號之行動電話為接客之
      聯絡工具，媒介上開女子前往各餐飲店、卡拉OK店或汽車
      旅館從事脫衣猥褻陪酒之工作，消費及收費方式為每2 小
      時收費1,000 元，由坐檯陪酒之女子脫衣供男客觀賞及撫
      摸身體之猥褻行為，丙○○再與坐檯陪酒之女子五五分帳
      ，以此方式媒介女子與他人為猥褻之行為以營利。嗣於98
      年4 月30日，丙○○接獲喬裝熟客之員警電話要求其媒介
      外籍女性勞工前往汽車旅館陪同脫衣唱歌、喝酒助興，隨
      即於當天下午3 時30分許駕駛車牌號碼9685－NQ號自用小
      客車搭載上開SOPIYATIN 等4 名女子到達位於新竹市○○
      路○ 段602 號馬德里汽車旅館對面。員警見丙○○到達後
      不肯開車進旅館，遂由警員乙○○駕駛其自己私人所有之
      車牌號碼3462－KW號自用小客車，與丙○○所駕駛之車牌
      號碼9685－NQ號自用小客車併排停車，以堵住丙○○車輛
      之出處，再由身穿警察制服之盧彥名、朱婕妤下車盤查。
      未料丙○○見狀心虛，明知乙○○當時係依法執行職務中
      ，竟出於妨害公務的犯罪意思，倒車衝撞乙○○所駕駛自
      用小客車（毀損部分未據告訴），企圖駕車逃逸，以此強
      暴方式妨害員警執行公務，並叫車上之SOPIYATIN 等4 人
      下車逃逸，幸經警及時予以一一逮捕，始查悉上情。
三、處罰條文：
    刑法第28條、第231 條第1 項前段、第135 條第1 項、第47
    條第1 項、第41條第1 項前段、第8 項、第51條第5 款。
四、協商判決除有刑事訴訟法第455 條之4 第1 項第1 款於本訊
    問程序終結前，被告撤銷協商合意或檢察官撤回協商聲請者
    ；第2 款被告協商之意思非出於自由意志者；第4 款被告所
    犯之罪非第455 條之2 第1 項所定得以協商判決者；第6 款
    被告有其他較重之裁判上一罪之犯罪事實者；第7 款法院認
    應諭知免刑或免訴、不受理者情形之一，及違反同條第2 項
    「法院應於協商合意範圍內為判決；法院為協商判決所科之
    刑，以宣告緩刑或2 年以下有期徒刑、拘役或罰金為限」之
    規定者外，檢察官與被告均不得上訴。
五、如有前項得上訴之情形，得自收受宣示判決筆錄送達之日起
    10日內，向本院提出上訴書狀，上訴於第二審法院。
中    華    民    國    99    年    4     月    30    日
                  刑事第九庭書  記  官  蕭汝芳
                            審判長法官  馮俊郎
以上筆錄正本係照原本作成
中    華    民    國    99    年    4     月    30    日
                            書  記  官  王思穎
附錄本案處罰實體法條全文：
＊刑法第231 條第1 項：
意圖使男女與他人為性交或猥褻之行為，而引誘、容留或媒介以
營利者，處5 年以下有期徒刑，得併科10萬元以下罰金。以詐術
犯之者，亦同。（罰金之貨幣單位改為新臺幣，並提高為3 倍）
＊刑法第135 條第1 項：
對於公務員依法執行職務時，施強暴脅迫者，處3 年以下有期徒
刑、拘役或300 元以下罰金。（罰金之貨幣單位改為新臺幣，並
提高為30倍）

司法院資訊處製作；財團法人民間司法改革基金會備份。
